臺灣基隆地方法院刑事判決　　　　　　　　　　　　　九十三年度訴字第五六０號
　　公　訴　人　臺灣基隆地方法院檢察署檢察官
　　被　　　告　甲○○　男　三.
右列被告因違反毒品危害防制條例案件，經檢察官提起公訴（九十三年度毒偵字第一
三七四號），本院合議庭裁定由受命法官獨任進行簡式審判程序，茲判決如左：
    主  文
甲○○施用第一級毒品，累犯，處有期徒刑拾月，扣案之毒品海洛因壹包淨重零點零
玖公克沒收銷燬之；又施用第二級毒品，累犯，處有期徒刑玖月。應執行有期徒刑壹
年伍月，扣案之毒品海洛因壹包淨重零點零玖公克沒收銷燬之。
    事  實
一、甲○○前因施用毒品案件，經強制戒治交付保護管束期滿，由臺灣基隆地方法院
    檢察署檢察官於民國（下同）八十八年九月十三日，以八十八年度偵字第三九九
    三號、戒毒偵字第二號為不起訴處分確定；又因施用毒品案件，經臺灣基隆地方
    法院檢察署檢察官聲請簡易判決處刑，經本院於八十九年三月十七日，以八十九
    年度基簡字第二八七號判決判處應執行有期徒刑六月，於八十九年六月十四日確
    定；再因施用毒品案件，再經臺灣基隆地方法院檢察署檢察官提起公訴，經本院
    於九十年五月三十一日，以九十年度訴緝字第一七號判處有期徒刑八月，於九十
    年七月二十日確定，復因施用毒品案件，經臺灣基隆地方法院檢察署檢察官提起
    公訴，經本院於九十年七月十三日，以九十年度易字第三六二號判處有期徒刑十
    月，於九十年八月二十一日確定，並於九十二年二月二十九日執行完畢。猶不知
    悔改，竟基於施用第一級毒品海洛因之犯意，於九十三年七月二十三日，在基隆
    市碇內加油站，將海洛因摻在香煙內之方式，施用第一級毒品海洛因一次；復另
    行起意，基於施用第二級毒品安非他命之犯意，於九十三年七月二十三日，在基
    隆市碇內加油站內，以將毒品安非他命放入玻璃管內加熱產生煙霧後再予施用之
    方式，施用第二級毒品安非他命一次。嗣於九十三年七月二十三日十九時三十分
    許，在基隆市○○區○○街火車站旁為警查獲，並扣得海洛因一包淨重０．０九
    公克。
二、案經基隆市警察局第二分局報請台灣基隆地方法院檢察署檢察官偵查起訴。
    理  由
一、本件被告甲○○所犯者非為死刑、無期徒刑、最輕本刑為三年以上有期徒刑之罪
    或高等法院管轄第一審案件，其於準備程序進行中，先就被訴事實為有罪之陳述
    ，經告知其簡式審判程序之旨，並聽取公訴人之意見後，本院依刑事訴訟法第二
    百七十三條之一第一項之規定，裁定由受命法官獨任進行簡式審判程序，合先敘
    明。
二、訊據被告甲○○對於施用第一級、第二級毒品之犯行，自白不諱，且被告為警查
    獲後，經警員採集其之尿液送檢驗結果，分呈安非他命陽性及嗎啡陽性反應（因
    海洛因於人體內會代謝成嗎啡，故涉嫌海洛因之吸食者，係檢驗其尿液中之嗎啡
    反應），此有基隆市衛生局基衛檢壹字第０九三００一一九四三號檢驗成績書乙
    紙附卷可稽，復有海洛因一包淨重０．０九公克扣案可資佐證，被告自白施用第
    一級、第二級毒品之事實顯與事實相符。又因被告施用毒品案件，經強制戒治交
    付保護管束期滿，由臺灣基隆地方法院檢察署檢察官於八十八年九月十三日，以
    八十八年度偵字第三九九三號、戒毒偵字第二號為不起訴處分確定；又因施用毒
    品案件，經臺灣基隆地方法院檢察署檢察官聲請簡易判決處刑，經本院於八十九
    年三月十七日，以八十九年度基簡字第二八七號判決判處應執行有期徒刑六月，
    於八十九年六月十四日確定；再因施用毒品案件，再經臺灣基隆地方法院檢察署
    檢察官提起公訴，經本院於九十年五月三十一日，以九十年度訴緝字第一七號判
    處有期徒刑八月，於九十年七月二十日確定，復因施用毒品案件，經臺灣基隆地
    方法院檢察署檢察官提起公訴，經本院於九十年七月十三日，以九十年度易字第
    三六二號判處有期徒刑十月，於九十年八月二十一日確定，並於九十二年二月二
    十九日執行完畢等情，有不起訴處分書、聲青簡易判決處刑書、起訴書．判決書
    、台灣高等法院被告全國前案紀錄表附卷可證。本件事證明確，被告施用毒品之
    犯行，洵堪認定。
三、核被告所為，係犯毒品危害防制條例第十條第一項之施用第一級毒品罪及第二項
    之施用第二級毒品罪。被告施用第一級毒品前後，持有第一級毒品之低度行為，
    應為施用第一級毒品之高度行為所吸收，不另論罪。被告所犯上開二罪，犯意各
    別，構成要件互異，應分論併罰。又查被告前因施用毒品案件，經本院於九十年
    七月十三日，以九十年度易字第三六二號判處有期徒刑十月，於九十年八月二十
    一日確定，並於九十二年二月二十九日執行完畢，此有臺灣高等法院被告全國前
    案紀錄表在卷可按，其於有期徒刑執行完畢後，五年以內再犯本件最重本刑有期
    徒刑以上之罪，為累犯，應依刑法第四十七條之規定，加重其刑。爰審酌被告犯
    罪之動機、吸食頻率、曾有施用毒品之前科仍不知悔改，一再犯下本案，惟其所
    犯之施用毒品犯行乃戕害自己身心健康等一切情狀，分別量處如主文所示之刑，
    並定應執行刑，以示儆懲。扣案之第一級毒品海洛因一包淨重０．０九公克，有
    法務部調查局九十三年九月七日調科壹字第三二０００二二八二號鑑定通知書乙
    紙在卷可按，為查獲之毒品，應依毒品危害防制條例第十八條第一項前段之規定
    ，不問屬何人所有，宣告沒收銷燬之。
四、據上論斷，應依刑事訴訟法第二百七十三條之一第一項、第二百九十九條第一項
    前段，毒品危害防制條例第十條第一項、第二項、第十八條第一項，刑法第十一
    條前段、第四十七條、第五十一條第五款，判決如主文。
本案經檢察官林伯宇到庭執行職務。
中　　　華　　　民　　　國　　九十三　　年　　　十　　　月　 　 一  　　日
                                臺灣基隆地方法院刑事第二庭
                                        法      官  齊　潔
右正本證明與原本無異。
對於本件判決如有不服，應於收受送達後十日內，向本院提出上訴書狀，上訴於臺灣
高等法院，並按他造當事人之人數附具繕本。
                                        書　記　官  莊國南
中　　　華　　　民　　　國　　九十三　　年　　　十　　　月　　　五    　日
附錄論罪法條：
毒品危害防制條例第十條第一項：
施用第一級毒品者，處六月以上五年以下有期徒刑。
毒品危害防制條例第十條第二項：
施用第二級毒品者，處三年以下有期徒刑。
毒品危害防制條例第十八條第一項：
查獲之第一、二級毒品及專供製造或施用第一、二級毒品之器具，不問屬於犯人與否
，均沒收銷燬之；查獲之第三、四級毒品及製造或施用毒品之器具，無正當理由而擅
自持有者，均沒入銷燬之。但合於醫藥、研究或訓練之用者，得不予銷燬。
